【裁判字號】    97,交訴,22
【裁判日期】    970506
【裁判案由】    公共危險
【裁判全文】
臺灣屏東地方法院刑事判決              97年度交訴字第22號
公  訴  人  臺灣屏東地方法院檢察署檢察官
被      告  甲○○
上列被告因公共危險等案件，經檢察官提起公訴（96年度偵字第
7179號），被告就被訴事實為有罪之陳述，本院裁定行簡式審判
程序，判決如下：
    主  文
甲○○服用酒類，不能安全駕駛動力交通工具而駕駛，處有期徒
刑月，如易科罰金，以新臺幣壹仟元折算壹日，減為有期徒刑
壹月又拾伍日，如易科罰金，以新臺幣壹仟元折算壹日。又駕駛
動力交通工具肇事，致人受傷而逃逸，處有期徒刑捌月，減為有
期徒刑肆月，如易科罰金，以新臺幣壹仟元折算壹日。應執行有
期徒刑伍月，如易科罰金，以新臺幣壹仟元折算壹日。
    事  實
一、甲○○於民國96年2 月23日22時許，在高雄縣大寮鄉友人住
    處飲用啤酒若干，詎其明知酒精已影響其控制力及注意力，
    顯已不能安全駕駛動力交通工具，竟仍於翌日（即96年2 月
    24日）6 時許酒後駕駛車牌號碼6162-DP 號自小客車，自前
    開飲酒處出發欲返回其位於屏東縣屏東市鵬程里慈恩7 巷46
    號之住處，於同日6 時50分許，沿屏東縣屏東市○○路由南
    往北方向行駛，途經環河路與建國路之有燈光號誌管制之交
    岔路口，適有丙○○騎乘車牌號碼P5Q-306 號重型機車搭載
    乙○○，原沿屏東縣屏東市○○路由東往西方向循綠燈前進
    欲通過該路口，甲○○因注意力、判斷力受酒精影響，竟貿
    然闖紅燈通過上開路口且未注意車前狀況，而閃避不及撞擊
    丙○○所騎之機車，致丙○○、乙○○均倒地，丙○○因而
    受有右手肘、左手肘、右膝、左膝、左小腿、左足多處擦傷
    ，乙○○則受有右膝擦傷、左膝擦傷、左足撕裂傷等傷害（
    過失傷害部分均未據告訴），甲○○明知其肇事致人受傷後
    ，雖曾下車查看，惟未採取任何救護措施及留下個人年籍資
    料，即逕自駕車逃逸返回上開住處，嗣經警據報到場處理，
    並經在場之顏清山記下甲○○所駕車輛之車牌號碼提供予到
    場處理之警員，甲○○返家後自知法網難逃乃於同日自行至
    屏東縣警察局交通隊到案，並經警於該日9 時9 分對甲○○
    施以呼氣酒精濃度測試，測得其呼氣所含酒精濃度仍達每公
    升0.51毫克而查獲。
二、案經屏東縣警察局屏東分局報請臺灣屏東地方法院檢察署檢
    察官偵查起訴。
    理  由
一、本件被告甲○○所犯係死刑、無期徒刑、最輕本刑為3 年以
    上有期徒刑以外之罪，其於準備程序中就被訴事實為有罪之
    陳述，經法官告知簡式審判程序之旨，並聽取當事人之意見
    後，本院認為適宜由受命法官獨任進行簡式審判程序。
二、上揭事實，業據被告甲○○於警詢時、偵查中及本院審理時
    坦承不諱，核與證人即被害人丙○○、乙○○於偵查中；證
    人顏清山於警詢時證述之情相符，並有事故調查報告、道路
    交通事故現場圖、道路交通事故調查報告表(一)、(二)、酒精濃
    度測定紀錄表、刑法第185 條之3 案件測試觀察紀錄表、國
    仁醫院診斷證明書及照片18幀附卷可稽，堪信被告上開自白
    確與事實相符，本件事證明確，被告服用酒類不能安全駕駛
    動力交通工具而駕駛及肇事致人受傷而逃逸之犯行均堪認定
    。
三、按被告甲○○行為後，刑法第185 條之3 業經修正，並於97
    年1 月4 日生效，修正後刑法第185 條之3 將該罪之罰金刑
    提高，依刑法第2 條第1 項之規定，比較新、舊法結果，應
    適用較有利於被告之修正前刑法第185 條之3 之規定，是核
    被告所為，係犯修正前刑法第185 條之3 之服用酒類，不能
    安全駕駛動力交通工具而駕駛罪，及刑法第185 條之4 之肇
    事致人受傷而逃逸罪。被告所犯2 罪間，犯意個別、行為互
    殊，應予分論併罰。爰審酌被告明知酒精成分對人之意識能
    力具有不良影響，酒後駕車對一般往來之公眾及駕駛人自身
    皆具有高度危險性，既漠視自己安危，尤枉顧公眾安全，且
    因而肇事，又其於肇事後竟未能對被害人即時救護，猶率爾
    逃逸，惟犯後已坦承犯行，且與被害人達成和解並賠償損害
    ，有和解書1 紙在卷足憑（見警卷第20頁），所生危害尚屬
    輕微，及其犯罪之動機、目的、手段等一切情狀，就其所犯
    2 罪分別量處如主文所示之刑，另本件被告之犯罪時間均在
    96年4 月24日以前，且合於減刑條件，均應予以減刑，並均
    諭知易科罰金之折算標準，併定其應執行之刑，以資懲儆。
據上論斷，應依刑事訴訟法第299 條第1 項前段、第273 條之1
第1 項，刑法第185 條之4 、第41條第1 項前段、第2 條第1 項
前段，修正前刑法第185 條之3 ，刑法施行法第1 條之1 ，中華
民國96年罪犯減刑條例第2 條第1 項第3 款、第7 條、第9 條，
判決如主文。
本案經檢察官陳新君到庭執行職務。
中    華    民    國    97    年    5     月    6     日
                    交通法庭    法  官  林家聖
以上正本證明與原本無異。
如不服本判決應於收受本判決送達後10日內向本院提出上訴書狀
，其未敘述上訴理由者，並得於提起上訴後10日內向本院補提理
由書狀（均須按他造當事人之人數附繕本）「切勿逕送上級法院
」
中    華    民    國    97    年    5     月    6     日
                                書記官  陳蓉柔
附錄本判決論罪科刑法條全文：
修正前刑法第185條之3
服用毒品、麻醉藥品、酒類或其他相類之物，不能安全駕駛動力
交通工具而駕駛者，處1 年以下有期徒刑、拘役或科或併科9 萬
元以下罰金。
刑法第185條之4
駕駛動力交通工具肇事，致人死傷而逃逸者，處6 月以上5 年以
下有期徒刑。


司法院資訊處製作；財團法人民間司法改革基金會備份。
